臺灣桃園地方法院刑事判決　　　　　　　 94年度訴字第182號
公　訴　人　台灣桃園地方法院檢察署檢察官
被　　　告　乙○○　男　27歲.
上列被告因毒品危害防制條例案件，經檢察官提起公訴（93年度
毒偵字第4372號）及移送併辦（94年度毒偵字第662號），本院
判決如下：
    主  文
乙○○連續施用第一級毒品，累犯，處有期徒刑捌月，扣案如附
表編號一(1)所示之物沒收銷燬，如附表編號一(2)至(4)所示之物均
沒收；又連續施用第二級毒品，累犯，處有期徒刑陸月，如附表
編號二(1)、(2)所示之物均沒收；應執行有期徒刑壹年，扣案如附
表編號一(1)所示之物沒收銷燬，如附表編號一(2)至(4)、編號二(1)
、(2)所示之物均沒收。
    事  實
一、乙○○曾因施用第二級毒品案件，經本院以90年度桃簡字第
    823 號判處有期徒刑3 月確定，並於民國91年7 月26日易科
    罰金執行完畢。並曾因施用毒品案件，經本院以90年度毒聲
    字第2237號裁定送觀察、勒戒後，認無繼續施用毒品之傾向
    ，臺灣桃園地方法院檢察署檢察官遂於89年6 月12日以89年
    度毒偵字第1024號為不起訴處分確定；之後又因施用毒品案
    件，經本院裁定送觀察、勒戒後，認有繼續施用毒品之傾向
    ，本院遂以90年度毒聲字第2816號裁定令入戒治處所施以強
    制戒治，之後因乙○○成效評定為合格，本院乃裁定停止戒
    治，所餘戒治期間付保護管束，嗣於91年6 月25日保護管束
    期滿，強制戒治即執行完畢。惟乙○○仍不知悔改，於上開
    強制戒治執行完畢後5 年內，又分別基於施用第一級毒品海
    洛因及第二級毒品安非他命之概括犯意，自93年8 月中旬某
    日起至93年12月31日止，在其位於桃園縣蘆竹鄉○○路140
    巷5 號住處或台北縣新莊市之工作地點，以針筒注射海洛因
    至體內之方式，連續施用第一級毒品海洛因多次，平均1 天
    施用2 次；另自93年8 月中旬某日起至93年12月26日止，在
    前述相同之地點，以將安非他命置於吸食器內燒烤再吸食煙
    氣之方式，連續施用第二級毒品安非他命多次。嗣於如附表
    各編號所示之時間、地點分別為警查獲，並扣得如附表編號
    一(1)所示之第一級毒品海洛因8 小包（合計淨重0.98公克，
    空包裝重1.63公克）、乙○○所有供或備供施用海洛因所用
    之針筒2 支、注射用水1 瓶及止血帶1 條（見附表編號一(2)
    至(4)所示之物）；以及乙○○所有供施用安非他命所用之吸
    食器1 組及燈泡1 個（見附表編號二(1)、(2)所示之物）。
二、案經桃園縣政府警察局中壢分局報告臺灣桃園地方法院檢察
    署檢察官偵查起訴，暨桃園縣政府警察局大園分局報告同前
    署檢察官偵查後移請本院併案審理。
    理  由
一、前揭犯罪事實，業據被告乙○○於本院審理時坦承不諱，又
    被告於附表編號一所示之時、地為警查獲後所採集之尿液，
    經送檢驗結果，係呈嗎啡及安非他命類陽性反應（施用海洛
    因後之代謝物嗎啡）；其於附表編號二所示之時、地為警查
    獲後所採集之尿液，經送檢驗結果，則呈嗎啡類陽性反應；
    分別有桃園縣政府警察局中壢分局被採尿人姓名編號對照表
    、昭信科技顧問股份有限公司濫用藥物陽性檢體檢驗報告、
    桃園縣政府警察局大園分局被採尿人姓名編號對照表及臺灣
    尖端先進生技醫藥股份有限公司出具之濫用藥物檢驗報告各
    1 紙在卷可參。再者，被告於附表編號一之時、地為警查獲
    時被扣得之白色粉末8 小包，經送驗結果，確為第一級毒品
    海洛因（合計淨重0.98公克，空包裝重1.63公克），亦有法
    務部調查局93年11月8 日調科壹字第080008416 號鑑定通知
    書1 紙在卷足憑。此外，並有如附表編號一(2)至(4)所示供或
    備供施用第一級毒品海洛因所用之注射針筒2 支、注射用水
    1 瓶、止血帶1 條，以及附表編號二(1)、(2)所示供施用第二
    級毒品安非他命所用之吸食器1 組、燈泡1 個扣案，以及上
    開扣案物品之照片3 張附卷可資佐證，足見被告承認其於上
    述時、地施用第一、二級毒品之自白，確與事實相符，應可
    採信。末查，被告曾因施用毒品案件，經本院以90年度毒聲
    字第2237號裁定送觀察、勒戒後，認無繼續施用毒品之傾向
    ，臺灣桃園地方法院檢察署檢察官遂於89年6 月12日以89年
    度毒偵字第1024號為不起訴處分確定；之後又因施用毒品案
    件，經本院裁定送觀察、勒戒後，認有繼續施用毒品之傾向
    ，本院遂以90年度毒聲字第2816號裁定令入戒治處所施以強
    制戒治，之後因乙○○成效評定為合格，本院乃裁定停止戒
    治，所餘戒治期間付保護管束，嗣於91年6 月25日保護管束
    期滿，強制戒治即執行完畢等情，復有前述不起訴處分書、
    同前署刑案資料查註紀錄表、臺灣高等法院被告全國前案紀
    錄表各1 份在卷可參。是被告於強制戒治執行完畢後5 年內
    ，再犯本案施用第一、二級毒品之事實，甚為明確。
二、核被告所為，係犯毒品危害防制條例第10條第1 項之施用第
    一級毒品罪及同條第2 項之施用第二級毒品罪。被告施用第
    一、二級毒品前後，持有為供施用之第一、二級毒品之低度
    行為，應為施用之高度行為所吸收，不另論罪。又被告先後
    多次施用第一、二級毒品之犯行，係在緊接之時間內，以相
    同之方法，觸犯構成要件相同之罪名，顯係基於概括犯意連
    續為之，均為連續犯，應依刑法第56條之規定，以一罪論並
    加重其刑。又被告所犯上開二罪，犯意各別，行為互異，應
    予分論併罰。再者，被告有如事實欄所載之犯罪科刑執行情
    形，有臺灣高等法院被告全國前案紀錄表1 份在卷可稽，其
    於有期徒刑執行完畢後5 年內，再犯本件有期徒刑以上之罪
    ，為累犯，應依刑法第47條規定加重其刑，並依法遞加重之
    。起訴書雖僅就被告於93年10月8 日採尿前回溯26小時及96
    小時內之某時，在臺灣地區某不詳地點，施用第一級毒品海
    洛因及第二級毒品安非他命各1 次之犯行予以起訴，惟被告
    其餘多次施用第一、二級毒品之犯行，與前開業經起訴並經
    本院論罪之部分，既具有連續犯之裁判上一罪關係，自為起
    訴效力所及，本院應併為審判。爰審酌被告歷經強制戒治之
    矯治處遇後，仍無法戒除毒癮，顯見其毒癮深重；惟被告之
    犯罪行為主要係戕害自身，並未直接積極損害他人之利益，
    且其於犯罪後坦承犯行，表示悔意，態度尚稱良好等一切情
    狀，分別量處如主文所示之刑，並定其應執行之刑。扣案如
    附表編號一(1)所示之海洛因8 小包（合計淨重0.98公克）均
    為第一級毒品，已如前述，均應依毒品危害防制條例第18條
    第1 項前段之規定沒收銷燬之。另扣案如附表編號一(2)至(4)
    、附表編號二(1)、(2)所示之物均為被告所有，分別供或備供
    其施用第一級毒品海洛因、第二級毒品安非他命所用之物，
    業經被告於本院審理時供認在卷，上開物品自應依刑法第38
    條第1 項第2 款規定沒收之。
據上論斷，應依刑事訴訟法第299條第1項前段，毒品危害防制條
例第10條第1 項、第2 項、第18條第1 項前段，刑法第11條前段
、第56條、第47條、第51條第5 款、第38條第1 項第2 款，判決
如主文。
本案經檢察官趙燕利到庭執行職務。
中　　華　 　民　 　國　94　　年　 6　　　月　 14 　　日
                    臺灣桃園地方法院刑事第十一庭
                           審判長法  官   蔡榮澤
                                 法  官   丁俊成
                                 法  官   游士珺
上正本證明與原本無異。
如不服本判決，應於判決送達後10日內向本院提出上訴狀 (應附
繕本)，上訴於臺灣高等法院。
                                 書記官   陳淑瓊
中　　華　　民　　國　　94　　年　　6 　　月　　27　　日
附錄本判決論罪科刑法條：
毒品危害防制條例第10條：
施用第一級毒品者，處六月以上五年以下有期徒刑。
施用第二級毒品者，處三年以下有期徒刑。
附表
┌─┬─────┬──────┬─────────┬───────┐
│編│查獲時間  │查獲地點    │扣案且應沒收之物品│相關偵查案號  │
│號│          │            │                  │              │
├─┼─────┼──────┼─────────┼───────┤
│一│93年10月8 │桃園縣中壢市│(1)第一級毒品海洛因│甲○93年度毒偵│
│  │日下午4 時│華忠新村146 │  8小包（合計淨重0│字第4372號    │
│  │10分許    │號前        │  .98公克）。     │              │
│  │          │            │(2)針筒2支。       │              │
│  │          │            │(3)注射用水1瓶。   │              │
│  │          │            │(4)止血帶1條。     │              │
├─┼─────┼──────┼─────────┼───────┤
│二│93年12月31│桃園縣蘆竹鄉│(1)安非他命吸食器1 │甲○94年度毒偵│
│  │日下午1 時│新生路140巷5│  組。            │字第662號     │
│  │許        │號2樓       │(2)燈泡1個。       │              │
└─┴─────┴──────┴─────────┴───────┘
